Minutes et répertoires du notaire Augustin RAMEAU, 5 février 1782 - 9 octobre 1805 (étude XX)
Archives nationales
- Répertoire(s) de Augustin RAMEAU, 5 février 1782 - 9 octobre 1805; MC/RE/XX/8 - MC/RE/XX/10
  - Répertoire. 1782, 5 février - 1791, 31 janvier, 5 février 1782 - 31 janvier 1791; MC/RE/XX/8
    - Notoriété constatant les héritiers de mademoiselle Dumoussay, 13 septembre 1783
      notoriété; Dumoussay (mademoiselle)
    - Dépôt du certificat de vie de monsieur Régis, 18 septembre 1783
      notoriété; dépôt de pièces; Regis (monsieur)
    - Notoriété constatant les héritiers du sieur Lartute, 24 septembre 1783
      notoriété; Lartute (sieur)
    - Dépôt du mortuaire de monsieur Delassaux, 26 septembre 1783
      acte d'état civil; dépôt de pièces; Delassaux (monsieur)
    - Contrat de mariage entre le sieur Maillé et la dame Piquet, 27 septembre 1783
      contrat de mariage; Maille (sieur); Piquet (dame)
    - Inventaire après décès de monsieur et madame Ribert et de monsieur Ribert leur fils, 30 septembre 1783
      inventaire après décès; Ribert (monsieur); Ribert (madame); Ribert (fils)
    - Inventaire après décès du sieur Pellerin, 11 octobre 1783
      inventaire après décès; Pellerin (sieur)
    - Inventaire après décès des sieur et dame Le Sage, 14 octobre 1783
      inventaire après décès; Le Sage (sieur); Le Sage (dame)
    - Dépôt du mortuaire de monsieur Ruis Embeto, 15 octobre 1783
      acte d'état civil; dépôt de pièces; Embeto, Ruis
    - Inventaire après décès constatant les héritiers de Messieurs Herbet père et fils, 17 octobre 1783
      inventaire après décès; Herbet (Père); Herbet (Fils)
    - Notoriété concernant madame Audriot, 28 octobre 1783
      notoriété; Audriot (madame)
    - Notoriété concernant les sieur et dame Tonnellier, 5 novembre 1783
      notoriété; Tonnellier (sieur); Tonnellier (dame)
    - Notoriété concernant les sieur et dame Morin, 6 novembre 1783
      notoriété; Morin (sieur); Morin (dame)
    - Testament de Gauchet, 7 novembre 1783
      testament; Gauchet
    - Inventaire après décès des sieur et dame Gueubles de Villette, 12 novembre 1783
      inventaire après décès; Gueubles de Villette (sieur); Gueubles de Villette (dame)
    - Contrat de mariage entre le sieur Flamichon et la dame Barré, 23 novembre 1783
      contrat de mariage; Flamichon (sieur); Barre (dame)
    - Contrat de mariage entre le sieur Paquiot et la dame Louriau, 25 novembre 1783
      contrat de mariage; Paquiot (sieur); Louriau (dame)
    - Notoriété concernant monsieur de Saint John, 9 décembre 1783
      notoriété; Saint John (monsieur de)
    - Inventaire après décès des sieur et dame Pros, 16 décembre 1783
      inventaire après décès; Pros (sieur); Pros (dame)
    - Dépôt des mortuaires des héritiers Coutellier et Baudin, 16 décembre 1783
      acte d'état civil; dépôt de pièces; Coutellier (héritiers); Baudin(héritiers)
    - Notoriété constatant les héritiers de madame la marquise de Rommefort, 17 décembre 1783
      notoriété; Rommefort (madame la marquise de)
    - Notoriété constatant les héritiers de Jean Claude Beaurou, 29 décembre 1783
      notoriété; Beaurou, Jean-Claude
    - Contrat de mariage entre le sieur Mathieu et la veuve Hennel, 3 janvier 1784
      contrat de mariage; Mathieu (sieur); Hennel (dame)
    - Notoriété constatant les héritiers de madame Sallior, 7 janvier 1784
      notoriété; Sallior (madame)
    - Contrat de mariage entre le sieur Giguet et la dame Bordon, 7 janvier 1784
      contrat de mariage; Giguet (sieur); Bordon (dame)
    - Contrat de mariage entre le sieur Petit et la dame Herbet, 10 janvier 1784
      contrat de mariage; Petit (sieur); Herbet (dame)
    - Inventaire après décès du sieur Jollain, 13 janvier 1784
      inventaire après décès; Jollain (sieur)
    - Dépôt du mortuaire de la veuve Carron, 14 janvier 1784
      acte d'état civil; dépôt de pièces; Carron (sieur)
    - Inventaire après décèsde la veuve de La Fosse, 22 janvier 1784
      inventaire après décès; La Fosse (veuve de)
    - Contrat de mariage entre le sieur Loin et la dame Fromy, 26 janvier 1784
      contrat de mariage; Loin (sieur); Fromy(dame)
    - Inventaire après décès de monsieur l'abbé Havet, 29 janvier 1784
      inventaire après décès; Havet (monsieur); abbé
    - Contrat de mariage entre le sieur Roche et la dame Lardenois, 30 janvier 1784
      contrat de mariage; Roche (sieur); Lardenois (dame)
    - Contrat de mariage entre le sieur Maurice et la dame Gaseard, 1er février 1784
      contrat de mariage; Maurice (sieur); Gaseard (dame)
    - Contrat de mariage entre le sieur Robert et la dame Jeaumest, 4 février 1784
      contrat de mariage; Robert (sieur); Jeaumest (dame)
    - Contrat de mariage entre le sieur Lepousé et mademoiselle Sauze, 4 février 1784
      contrat de mariage; Lepouse (sieur); Sauze (mademoiselle)
    - Dépôt du certificat de vie du sieur Le Martin concernant la succession du comte d'Arbergach Drouain, 4 février 1784
      notoriété; dépôt de pièces; Le Martin (sieur); Arbergach Drouain (comte d')
    - Notoriété concernant monsieur Montgrau, héritier de monsieur David, 5 février 1784
      notoriété; David (monsieur); Montgrau (monsieur)
    - Notoriété concernant monsieur et madame de Beaupré, 9 février 1784
      notoriété; Beaupre (monsieur de); Beaupre (madame de)
    - Dépôt du mortuaire de monsieur Le Clere de Ranconnière, 9 février 1784
      acte d'état civil; dépôt de pièces; Le Clere de Ranconniere (monsieur)
    - Notoriété constatant les héritiers de monsieur Viollet, 13 février 1784
      notoriété; Viollet (monsieur)
    - Contrat de mariage entre le sieur Dubret et la dame Quentin, 16 février 1784
      contrat de mariage; Dubret (sieur); Quentin (dame)
    - Notoriété concernant la dame Amblard, 16 février 1784
      notoriété; Amblard (dame)
    - Notoriété concernant monsieur le vicomte de Mesme, 18 février 1784
      notoriété; Mesme (monsieur le vicomte de)
    - Inventaire après décès de la dame Deschard, 26 février 1784
      inventaire après décès; Deschard (dame)
    - Inventaire après décès du sieur Favre, 27 février 1784
      inventaire après décès; Favre (sieur)
    - Contrat de mariage entre le sieur Loubeau et la dame Boutolou, 1er mars 1784
      contrat de mariage; Loubeau (sieur); Boutolou (dame)
    - Inventaire après décès de la dame Baudot, 3 mars 1784
      inventaire après décès; Baudot (dame)
    - Dépôt du certificat de vie de madame Oursin, religieuse, 3 mars 1784
      notoriété; dépôt de pièces; Oursin (madame); religieux
    - Inventaire après décès de madame Pichault, 6 mars 1784
      inventaire après décès; Pichault (madame)
    - Notoriété concernant le sieur Guillaume, 8 mars 1784
      notoriété; Guillaume (sieur)
    - Contrat de mariage entre monsieur Lebas de Courmont et mademoiselle Maumarque, 11 mars 1784
      contrat de mariage; Lebas de Courmont (monsieur); Maumarque (mademoiselle)
    - Notoriété concernant monsieur de Champignac, 12 mars 1784
      notoriété; Champignac (monsieur de)
    - Notoriété concernant les héritiers du sieur Desnoux, 12 mars 1784
      notoriété; Desnoux (sieur)
    - Notoriété concernant les héritiers du sieur Lhotellerie, 13 mars 1784
      notoriété; Lhotellerie (sieur)
    - Inventaire après décès du sieur Picot, 15 mars 1784
      inventaire après décès; Picot (sieur)
    - Contrat de mariage entre le sieur Carry et la dame Caillot, veuve Picot, 16 mars 1784
      contrat de mariage; Carry (sieur); Caillot (dame); Picot (sieur)
    - Notoriété concernant les héritiers du sieur Chaxelle et sa fille, 18 mars 1784
      notoriété; Chaxelle (sieur); Chaxelle (demoiselle)
    - Inventaire après décès du sieur Gaucher Thomas, 29 mars 1784
      inventaire après décès; Gaucher Thomas (sieur)
    - Notoriété concernant les héritiers du sieur Daucet, 1er avril 1784
      notoriété; Daucet (sieur)
    - Inventaire après décès du sieur Desnoux, 2 avril 1784
      inventaire après décès; Desnoux (sieur)
    - Notoriété concernant le sieur Cousin, 6 avril 1784
      notoriété; Cousin Jean
    - Dépôt du mortuaire du sieur Raudot, 7 avril 1784
      acte d'état civil; dépôt de pièces; Raudot (sieur)
    - Inventaire après décès de la femme Labouret, 7 avril 1784
      inventaire après décès; Labouret (femme)
    - Contrat de mariage entre le sieur Pigneux et la dame Pinard, veuve Pigneux, 17 avril 1784
      contrat de mariage; Pigneux (sieur); Pinard (dame)
    - Contrat de mariage entre le sieur Guyard et la dame Chamarant, 19 avril 1784
      contrat de mariage; Guyard (sieur); Chamarant (dame)
    - Inventaire après décès du sieur Lepeintre, 21 avril 1784
      inventaire après décès; Lepeintre (sieur)
    - Contrat de mariage entre le sieur Delafontaine et la dame Bernard, 21 avril 1784
      contrat de mariage; Delafontaine (sieur); Bernard (dame)
    - Testament de la veuve Leroux, 21 avril 1784
      testament; Leroux (veuve)
    - Notoriété. Concernant les héritiers de Claude Apert, 22 avril 1784
      notoriété; Apert, Claude
    - Testament de la dame Escoubès, 24 avril 1784
      testament; Escoubes (dame)
    - Inventaire après décès de madame Escoubès, 28 avril 1784
      inventaire après décès; Escoubes (madame)
    - Contrat de mariage entre le sieur Gannet et la dame Jény, 1er mai 1784
      contrat de mariage; Gannet (sieur); Jeny (dame)
    - Contrat de mariage entre le sieur Cannaille et la demoiselle Bourbier, 9 mai 1784
      contrat de mariage; Cannaille (sieur); Bourbier (demoiselle)
    - Contrat de mariage entre monsieur La Couture et la dame Régnier, 10 mai 1784
      contrat de mariage; La Couture (monsieur); Regnier (dame)
    - Inventaire après décès de la veuve Leroux, 11 mai 1784
      inventaire après décès; Leroux (veuve)
    - Inventaire après décès des sieur et dame Guyard et du sieur Guyard leur fils, 21 mai 1784
      inventaire après décès; Guyard (sieur); Guyard (dame); Guyard (sieur, Fils)
    - Inventaire après décès de la dame Cardon, 24 mai 1784
      inventaire après décès; Cardon (dame)
    - Notoriété concernant les héritiers du sieur Chapotay, 25 mai 1784
      notoriété; Chapotay (sieur)
    - Inventaire après décès de la veuve Colut, 26 mai 1784
      inventaire après décès; Colut (veuve)
    - Contrat de mariage entre le sieur Macaire et la dame Mouvault, 27 mai 1784
      contrat de mariage; Macaire (sieur); Mouvault (dame)
    - Notoriété concernant le sieur Touvenin, 7 juin 1784
      notoriété; Touvenin (sieur)
    - Dépôt du mortuaire de la dame Escoubès, veuve du sieur Noguès, 7 juin 1784
      acte d'état civil; dépôt de pièces; Escoubes (dame); Nogues (sieur)
    - Contrat de mariage entre le sieur Rebours et la dame Laterne, 14 juin 1784
      contrat de mariage; Rebours (sieur); Laterne (dame)
    - Notoriété concernant le sieur Laroche, 14 juin 1784
      notoriété; Laroche (sieur)
    - Contrat de mariage entre le sieur Ladurelle et la dame Jacque, 16 juin 1784
      contrat de mariage; Ladurelle (sieur); Jacque (dame)
    - Contrat de mariage déposé entre le sieur Minard et la dame Legris, 16 juin 1784
      contrat de mariage; dépôt de pièces; Minard (sieur); Legris (dame)
    - Contrat de mariage entre le sieur Mathieu et la veuve Fleury, 17 juin 1784
      contrat de mariage; Mathieu (sieur); Fleury (dame)
    - Inventaire après décès du sieur Vaudin Nicolas, 21 juin 1784
      inventaire après décès; Vaudin, Nicolas
    - Notoriété concernant les héritiers de monsieur Dachemin, 22 juin 1784
      notoriété; Dachemin (monsieur)
    - Notoriété concernant la demoiselle Girardot, 30 juin 1784
      notoriété; Girardot (demoiselle)
    - Contrat de mariage entre le sieur Pernet et la dame Lenormand, 30 juin 1784
      contrat de mariage; Pernet (sieur); Lenormand (dame)
    - Notoriété concernant la veuve Mandroit, 1er juillet 1784
      notoriété; Mandroit (veuve)
    - Inventaire après décès des sieur et dame Martin, 2 juillet 1784
      inventaire après décès; Martin (sieur); Martin (dame)
    - Notoriété concernant la veuve Merson, 12 juillet 1784
      notoriété; Merson (veuve)
    - Contrat de mariage entre le sieur Pierre Droguelot et la dame Huet, 13 juillet 1784
      contrat de mariage; Droguelot, Pierre; Huet (dame)
    - Contrat de mariage entre le sieur Bisilliat Cheneval et la veuve Métrat, 13 juillet 1784
      contrat de mariage; Bisilliat Cheneval (sieur); Metrat (dame)
    - Inventaire après décès de madame Casamajor, 14 juillet 1784
      inventaire après décès; Casamajor (madame)
    - Dépôt du baptistaire de la dame Moliet, 14 juillet 1784
      acte d'état civil; dépôt de pièces; Moliet (dame)
    - Contrat de mariage entre le sieur Gacquemin et la dame veuve Pichard, 23 juillet 1784
      contrat de mariage; Gacquemin (sieur); Pichard (dame)
    - Contrat de mariage entre le sieur Hu et la dame Fléchet, 28 juillet 1784
      contrat de mariage; Hu (sieur); Flechet (dame)
    - Notoriété après le décès du sieur Biétrix, 12 août 1784
      notoriété; Bietrix (sieur)
    - Inventaire après décès de la dame Guilbault, 14 août 1784
      inventaire après décès; Guilbault (dame)
    - Notoriété concernant la dame Desperais, 19 août 1784
      notoriété; Desperais (dame)
    - Testament déposé de monsieur Golzart, 6 septembre 1784
      testament; dépôt de pièces; Golzart (monsieur)
    - Notoriété concernant monsieur Sallior, 10 septembre 1784
      notoriété; Sallior (monsieur)
    - Contrat de mariage entre le sieur Bergé et la dame Sassié, 13 septembre 1784
      contrat de mariage; Berge (sieur); Sassie (dame)
    - Notoriété concernant le sieur Kruber, 16 septembre 1784
      notoriété; Kruber (sieur)
    - Contrat de mariage entre le sieur Pourain et la demoiselle Huart, 20 septembre 1784
      contrat de mariage; Pourain (sieur); Huart (demoiselle)
    - Inventaire après décès du sieur Sayhat, 23 septembre 1784
      inventaire après décès; Sayhat (sieur)
    - Notoriété concernant monsieur Dubarbier, 4 octobre 1784
      notoriété; Dubarbier (sieur)
    - Inventaire après décès du sieur Nédy et sa femme, 4 octobre 1784
      inventaire après décès; Nedy (sieur); Nedy (dame)
    - Notoriété concernant la dame Chaillan, 15 octobre 1784
      notoriété; Chaillan (dame)
    - Notoriété concernant le sieur Ferré, 19 octobre 1784
      notoriété; Ferre
    - Inventaire après décès de madame Levaché, 29 octobre 1784
      inventaire après décès; Levache (madame)
    - Testament de monsieur le chevalier de Lion, 31 octobre 1784
      testament; Lion (monsieur le chevalier de)
    - Contrat de mariage entre le sieur Janvier et la dame veuve Chazard, 3 novembre 1784
      contrat de mariage; Janvier (sieur); Chazard (dame)
    - Notoriété concernant le mineur de La Hoge de La Barre, 5 novembre 1784
      notoriété; La Hoge de La Barre (mineur de)
    - Notoriété concernant la demoiselle Barjot, 10 novembre 1784
      notoriété; Barjot (demoiselle)
    - Inventaire après décès des sieur et dame Leriche, 20 novembre 1784
      inventaire après décès; Leriche (sieur); Leriche (dame)
    - Contrat de mariage entre le sieur Facot et la dame Ribert, 21 novembre 1784
      contrat de mariage; Facot (sieur); Ribert (dame)
    - Contrat de mariage entre monsieur Vincent et mademoiselle Derinelle, 22 novembre 1784
      contrat de mariage; Vincent (monsieur); Derinelle (mademoiselle)
    - Contrat de mariage entre le sieur Laroche et la dame Dupuy, 22 novembre 1784
      contrat de mariage; Laroche (sieur); Dupuy (dame)
    - Notoriété concernant monsieur Charles de Foucault, 22 novembre 1784
      notoriété; Foucault, Charles de
    - Contrat de mariage entre le sieur Boisset et la dame Dorée, 24 novembre 1784
      contrat de mariage; Boisset (sieur); Doree (dame)
    - Inventaire après décès du sieur Edme Forgeot, 24 novembre 1784
      inventaire après décès; Forgeot, Edme
    - Contrat de mariage entre le sieur Morlet et la dame Faipoux, 29 novembre 1784
      contrat de mariage; Morlet (sieur); Faipoux (dame)
    - Notoriété concernant le sieur Delarue, 6 décembre 1784
      notoriété; Delarue (sieur)
    - Inventaire après décès du sieur Leclerc, 6 décembre 1784
      inventaire après décès; Leclerc (sieur)
    - Inventaire après décès du sieur Lhotellerie, 10 décembre 1784
      inventaire après décès; Lhotellerie (sieur)
    - Notoriété concernant les héritiers du sieur Grosmenil, 11 décembre 1784
      notoriété; Grosmenil (sieur)
    - Contrat de mariage entre le sieur Duchesne et la dame Bouton, 12 décembre 1784
      contrat de mariage; Duchesne (sieur); Bouton (dame)
    - Inventaire après décès du sieur Tayot, 17 décembre 1784
      inventaire après décès; Tayot (sieur)
    - Testament de madame de Ruis Embito, 22 décembre 1784
      testament; Ruis Embito (madame de)
    - Inventaire après décès du sieur Choudard des Forges, 28 décembre 1784
      inventaire après décès; Choudard Des Forges (sieur)
    - Contrat de mariage entre le sieur Chinardet et la dame Cresson, 8 janvier 1785
      contrat de mariage; Chinardet (sieur); Cresson (dame)
    - Contrat de mariage entre le sieur Macaire et la dame Feuillett, 9 janvier 1785
      contrat de mariage; Macaire (sieur); Feuillett (dame)
    - Contrat de mariage entre le sieur Pissot et la dame Drouet, 10 janvier 1785
      contrat de mariage; Pissot (sieur); Drouet (dame)
    - Dépôt du mortuaire du sieur Forgeot, 11 janvier 1785
      acte d'état civil; dépôt de pièces; Forgeot (sieur)
    - Contrat de mariage entre le sieur Chantrelle et la demoiselle Didry, 11 janvier 1785
      contrat de mariage; Chantrelle (sieur); Didry (demoiselle)
    - Dépôt du mortuaire de monsieur Levaché, 19 janvier 1785
      acte d'état civil; dépôt de pièces; Levache (monsieur)
    - Notoriété concernant le sieur Ballay, 19 janvier 1785
      notoriété; Ballay (sieur)
    - Contrat de mariage entre le sieur Franville et la dame Lerdot, 19 janvier 1785
      contrat de mariage; Franville (sieur); Lerdot (dame)
    - Notoriété concernant la dame Capdevielle, veuve Guillemaud, 19 janvier 1785
      notoriété; Capdevielle (dame); Guillemaud (veuve)
    - Inventaire après décès de la dame Lelièvre, 28 janvier 1785
      inventaire après décès; Lelievre (dame)
    - Contrat de mariage entre le sieur Ducasse et la demoiselle Bretin, 2 février 1785
      contrat de mariage; Ducasse (sieur); Bretin (demoiselle)
    - Contrat de mariage entre le sieur Ferrullebors Beauvais et madame Frappier, 3 février 1785
      contrat de mariage; Ferrullebors Beauvais (sieur); Frappier (madame)
    - Inventaire après décès de monsieur Lion, 5 février 1785
      inventaire après décès; Lion (monsieur)
    - Notoriété concernant les héritiers de Dalligny, 5 février 1785
      notoriété; Dalligny (héritiers)
    - Testament déposé de madame Sabanne de La Bastide, 16 février 1785
      testament; dépôt de pièces; Sabanne de La Bastide (madame)
    - Notoriété concernant monsieur Golzart, 18 février 1785
      notoriété; Golzart (monsieur)
    - Notoriété concernant la dame Tissot, 19 février 1785
      notoriété; Tissot (dame)
    - Inventaire après décès de la dame Braizat, 25 février 1785
      inventaire après décès; Braizat (dame)
    - Notoriété concernant les héritiers des sieur et dame Normand, 26 février 1785
      notoriété; Normand (sieur); Normand (dame)
    - Contrat de mariage entre le sieur Dommartin et la dame Morlet, 28 février 1785
      contrat de mariage; Dommartin (sieur); Morlet (dame)
    - Inventaire après décès du sieur Vorin, 4 mars 1785
      inventaire après décès; Vorin (sieur)
    - Contrat de mariage entre monsieur Percheron et mademoiselle Trubert, 13 mars 1785
      contrat de mariage; Percheron (sieur); Trubert (mademoiselle)
    - Inventaire après décès de monsieur Rabié, 17 mars 1785
      inventaire après décès; Rabie (monsieur)
    - Contrat de mariage entre le sieur Jolivet et la veuve Bernier, 2 avril 1785
      contrat de mariage; Jolivet (sieur); Bernier (dame)
    - Contrat de mariage entre le sieur L'Homme et la dame Prieur, 2 avril 1785
      contrat de mariage; L'Homme (sieur); Prieur (dame)
    - Inventaire après décès des dames Durand et Fache, 6 avril 1785
      inventaire après décès; Durand (dame); Fache (dame)
    - Contrat de mariage entre le sieur Cailloux et la demoiselle Vautrin, 9 avril 1785
      contrat de mariage; Cailloux (sieur); Vautrin (demoiselle)
    - Notoriété concernant Mesdames Filhot et Prouville, 19 avril 1785
      notoriété; Filhot (madame); Prouville (madame)
    - Notoriété concernant le sieur Métrat Brigaroux, 20 avril 1785
      notoriété; Metrat Brigaroux (sieur)
    - Notoriété concernant les héritiers de la dame veuve Dujat, 21 avril 1785
      notoriété; Dujat (veuve)
    - Contrat de mariage entre le sieur Boreilly et la dame Cuvillier, 22 avril 1785
      contrat de mariage; Boreilly (sieur); Cuvillier (dame)
    - Contrat de mariage entre le sieur de Bay et la dame Wauthier, 23 avril 1785
      contrat de mariage; Bay (sieur de); Wauthier (dame)
    - Contrat de mariage entre le sieur Letouze et la dame Guyot, 25 avril 1785
      contrat de mariage; Letouze (sieur); Guyot (dame)
    - Contrat de mariage entre le sieur Very et la dame Perroud, 25 avril 1785
      contrat de mariage; Very (sieur); Perroud (dame)
    - Inventaire après décès du sieur Forvières, 2 mai 1785
      inventaire après décès; Forvieres (sieur)
    - Inventaire après décès du sieur Mathieu, 3 mai 1785
      inventaire après décès; Mathieu (sieur)
    - Inventaire après décès du sieur Soisson, 9 mai 1785
      inventaire après décès; Soisson (sieur)
    - Contrat de mariage entre le sieur Descharles et la veuve Cottard, 19 mai 1785
      contrat de mariage; Descharles (sieur); Cottard (dame)
    - Contrat de mariage entre le sieur Ramard et la dame Gastellier, 23 mai 1785
      contrat de mariage; Ramard (sieur); Gastellier (dame)
    - Inventaire après décès de monsieur Beasse de La Brosse, 23 mai 1785
      inventaire après décès; Beasse de La Brosse (monsieur)
    - Testament du sieur Fortin, 31 mai 1785
      testament; Fortin (sieur)
    - Inventaire après décès de monsieur le chevalier de La Borde, 6 juin 1785
      inventaire après décès; La Borde (monsieur le chevalier de)
    - Notoriété concernant le sieur Martin Bien Aisé, 12 juin 1785
      notoriété; Bien Aise, Martin
    - Inventaire après décès de madame Letonnellier, 14 juin 1785
      inventaire après décès; Letonnellier (madame)
    - Contrat de mariage entre monsieur Bonnefoy et madame Quatremère, 14 juin 1785
      contrat de mariage; Bonnefoy (monsieur); Quatremere (madame)
    - Contrat de mariage entre le sieur Reiser et la dame Fauconnet, 21 juin 1785
      contrat de mariage; Reiser (sieur); Fauconnet (dame)
    - Inventaire après décès de monsieur Cellier, 23 juin 1785
      inventaire après décès; Cellier (monsieur)
    - Notoriété concernant les sieur et dame Labro, 8 juillet 1785
      notoriété; Labro (sieur); Labro (dame)
    - Inventaire après décès du sieur Fortin, 14 juillet 1785
      inventaire après décès; Fortin (sieur)
    - Notoriété concernant monsieur le marquis de Ponteijos, 18 juillet 1785
      notoriété; Ponteijos (monsieur le marquis)
    - Contrat de mariage entre monsieur de Pène et mademoiselle Guérin de La Marre, 23 juillet 1785
      contrat de mariage; Pene (monsieur de); Guerin de La Marre (mademoiselle)
    - Contrat de mariage entre le sieur Estien et la dame Colson, 26 juillet 1785
      contrat de mariage; Estien (sieur); Colson (dame)
    - Contrat de mariage entre le sieur Menault et la veuve Salmon, 26 juillet 1785
      contrat de mariage; Menault (sieur); Salmon (dame)
    - Inventaire après décès du sieur Tremeau de Fermeville, 29 juillet 1785
      inventaire après décès; Tremeau de Fermeville (sieur)
    - Testament de la dame Duchene, 3 août 1785
      testament; Duchene (dame)